【裁判字號】    98,審交易,66
【裁判日期】    980227
【裁判案由】    公共危險
【裁判全文】
臺灣高雄地方法院刑事判決            98年度審交易字第66號
公  訴  人  臺灣高雄地方法院檢察署檢察官
被      告  甲○○
                    另案在臺灣高雄監獄執行中
上列被告因公共危險案件，經檢察官提起公訴（97年度偵字第29
387 號），本院改依簡式審判程序審理，判決如下：
    主  文
甲○○犯不能安全駕駛動力交通工具罪，累犯，處有期徒刑柒月
。
    事實及理由
一、按本件被告甲○○所犯係死刑、無期徒刑、最輕本刑為3 年
    以上有期徒刑以外之罪，其於準備程序就被訴事實為有罪之
    陳述，經本院告知簡式審判程序之旨，並聽取其與公訴人意
    見後，認無不得或不宜改依簡式審判程序進行之處，爰依刑
    事訴訟法第273 條之1 第1 項，裁定本件改行簡式審判程序
    ，合先敘明。
二、本件犯罪事實及證據，除犯罪事實「甫於95年9 月1 日易科
    罰金執行完畢」更正為「甫於95年9 月11日易科罰金執行完
    畢」；證據部分補充「被告於本院審理中之自白」外，餘均
    引用檢察官起訴書之記載，如附件。
三、核被告所為，係犯刑法第185 條之3 之不能安全駕駛動力交
    通工具罪。被告有起訴書所載之前科紀錄乙情，有臺灣高等
    法院被告前案紀錄表在卷可稽，其受有期徒刑執行完畢，5
    年內故意再犯本件最重本刑為有期徒刑以上之罪，為累犯，
    應依刑法第47條第1 項規定加重其刑。爰審酌被告在酒後已
    達絕對不能安全駕駛狀態下，猶貿然駕駛汽車上路，且先前
    已有多次酒後駕駛經論罪科刑之紀錄，有臺灣高等法院被告
    前案紀錄表附卷足參，卻未能知所悔悟、警惕，罔顧公眾之
    交通安全，所為實無可取，惟念其犯後坦承罪行，態度良好
    ，復參以其所測得之酒精濃度等一切情狀，量處如主文所示
    之刑，以示懲儆。
據上論斷，應依刑事訴訟法第273 條之1 第1 項、第299 條第1
項前段、第310 條之2 、第454 條第2 項，刑法第185 條之3、
第47條第1 項，刑法施行法第1 條之1 ，判決如主文。
本案經檢察官陳麗琇到庭執行職務。
中    華    民    國    98    年    2     月    27    日
                  交通法庭    法  官  陳君杰
以上正本證明與原本無異。
如不服本判決應於收受判決後10日內向本院提出上訴書狀，並應
敘述具體理由。其未敘述上訴理由者，應於上訴期間屆滿後20日
內向本院補提理由書(均須按他造當事人之人數附繕本)「切勿逕
送上級法院」。
中    華    民    國    98    年    2     月    27    日
                              書記官  李承悌
附錄本判決論罪科刑之法條：
刑法第185條之3
服用毒品、麻醉藥品、酒類或其他相類之物，不能安全駕駛動力
交通工具而駕駛者，處1 年以下有期徒刑、拘役或15萬元以下罰
金。
附件：
臺灣高雄地方法院檢察署檢察官起訴書
                                      97年度偵字第29387號
     被    告  甲○○    男  43歲（民國○○年○○月○日生）
                         住高雄縣美濃鎮○○街27號
                         國民身分證統一編號：Ｚ000000000號
 上列被告因公共危險案件，業經偵查終結，認應提起公訴，茲將
 犯罪事實及證據並所犯法條分敘如下：
             犯罪事實
 一、甲○○曾多次犯刑法第185條之3公共危險之罪，分別於89年
     8月31日、95年6月30日及96年12月17日，經臺灣高雄地方法
     院分別以89年度旗交簡字第90號、95年度交簡字第1698號及
     96年度交簡字第3926 號，分別判處拘役50日、有期徒刑3月
     及有期徒刑4月，其中95年交簡字第1698號判處有期徒刑3月
     ，甫於95年9月1日易科罰金執行完畢。詎其猶不知悔改，復
     於97年8月24日19時許起，在高雄縣旗山鎮○○路26號之1與
     同事飲酒後，已不能安全駕駛動力交通工具之狀態下，仍駕
     駛車牌號碼TI-7933號自用小客車行駛於道路，於同日19 時
     45 分許，行經高雄高雄縣旗山鎮○○○路110號前時，因酒
     後注意力、操控力降低，且於駕駛時接聽電話及未保持安全
     距離，與丁○○所駕駛之車牌號碼VT-0745 號自用小客車發
     生踫撞，經警到場處理，並於同日20時19分測得其呼氣酒精
     濃度達每公升0.77毫克，始查悉上情。
 二、案經高雄縣政府警察局旗山分局報告偵辦。
             證據並所犯法條
 一、證據清單及待證事實
    ┌──┬──────────┬────────────┐
    │編號│  證  據  清  單    │   待  證  事  實       │
    ├──┼──────────┼────────────┤
    │一  │被告甲○○於警詢中之│全部犯罪事實            │
    │    │自白。              │                        │
    ├──┼──────────┼────────────┤
    │二  │被告之呼氣酒精濃度測│證明被告酒醉駕車之事實。│
    │    │試紀錄單、刑法第一百│                        │
    │    │八十五條之三案件測試│                        │
    │    │觀察紀錄表、舉發違反│                        │
    │    │道路交通管理事件通知│                        │
    │    │單各1紙。           │                        │
    ├──┼──────────┼────────────┤
    │三  │1、證人丁○○於警詢 │被告駕駛汽車與丁○○所駕│
    │    │   之證言。         │駛之汽車發生碰撞之事實  │
    │    │2、車禍現場圖、交故 │                        │
    │    │   事故調查報告表、 │                        │
    │    │   及現場照片6張。  │                        │
    └──┴──────────┴────────────┘
 二、核被告甲○○所為，係犯刑法第185條之3公共危險罪嫌。被
     告於受徒刑之執行完畢後，5 年以內故意再犯本件有期徒刑
     以上之本罪，此有本署刑案資料查註紀錄表可參，請依刑法
     第47條規定加重其刑。請審酌被告已有多酒後駕車犯行，顯
     見被告駕駛動力交通工具之態度輕忽粗率，並漠視道路交通
     安全規則之規定及公眾交通往來之安全，且對於刑罰之回饋
     力薄弱，非適量加重刑罰不足以收矯治之效等情，量處被告
     有期徒刑7月以上之刑，以示懲儆。
 三、依刑事訴訟法第251條第1項提起公訴。
     此  致
 臺灣高雄地方法院
 中    華    民    國    97    年    11    月    27    日
                               檢 察 官  丙 ○ ○
                               檢 察 官  乙 ○ ○
 上正本證明與原本無異
 中    華    民    國    97    年    12    月    19    日
                               書 記 官  李 德 農
 中華民國刑法第185條之3
 服用毒品、麻醉藥品、酒類或其他相類之物，不能安全駕駛動力
 交通工具而駕駛者，處一年以下有期徒刑、拘役或科或併科十五
 萬元以下罰金。


司法院資訊處製作；財團法人民間司法改革基金會備份。
